臺灣屏東地方法院刑事附帶民事訴訟判決
　　　　　　　　　　　　　　　　　　 100年度附民字第76號
原　　告　　徐可蘋
被　　告　　王秋萍
上列被告因妨害家庭案件（本院100 年度易字第672 號），經原
告提起附帶民事訴訟，請求損害賠償事件，本院判決如下︰
    主  文
被告應給付原告新臺幣貳拾伍萬元及自民國九十九年七月十八日
起至清償日止按週年利率百分之五計算之利息。
原告其餘之訴駁回。
本判決第一項得假執行。
原告其餘假執行之聲請駁回。
    事實及理由
一、原告主張：被告王秋萍明知潘冠宇係有配偶之人，乃2 人竟
    於民國99年10月某日在屏東縣九如鄉夢城汽車旅館相姦1 次
    ，於99年12月31日在屏東縣屏東市○○路華園汽車旅館相姦
    1 次，另於歐洲花園汽車旅館相姦數次。造成原告心理上極
    大之傷害，爰依民法第184 條第1 項、第195 條第1 項前段
    規定，求為判決如訴之聲明，及援用刑事訴訟程序之證據。
    並聲明：被告應給付原告新台幣（下同）120 萬元，及自起
    訴狀繕本送達之翌日起至清償日止，按年息百分之5 計算之
    利息。
二、被告則以：伊從未與潘冠宇發生性關係，且在知悉潘冠宇婚
    姻狀況後，伊即與潘冠宇結束男女交往關係，伊僅願向徐翠
    敏表示歉意等語置辯。並答辯聲明：原告之訴及假執行之聲
    請均駁回。
三、法院之判斷：
  (一) 經查：原告主張被告明知原告與潘冠宇為夫妻關係，仍
       於：1.於民國99年10月某日在屏東縣九如鄉夢城汽車旅
       館相姦1 次2.99年12月31日在屏東縣屏東市○○路華園
       汽車旅館相姦1 次之侵權事實，業據其於刑事訴訟程序
       提出被告與潘冠宇之裸體照片9 張、0000000000號手機
       簡訊翻拍照片及內容譯文、通聯記錄光碟為證，復經證
       人潘冠宇證明屬實，本院並依刑法第239 條相姦罪名，
       判處被告應執行有期徒刑3 月，此有本院100 年度易字
       第672 號刑事判決在卷可稽。是以，原告主張被告有破
       壞家庭造成原告精神受害之侵權行為，堪信為真實。
 （二）原告請求非財產上損害賠償以25萬元為適當，逾此部分
       ，則無理由。
    1、按因故意或過失，不法侵害他人之權利者，負損害賠償
       責任。不法侵害他人之身體、健康、名譽、自由、信用
       、隱私、貞操，或不法侵害其他人格法益而情節重大者
       ，被害人雖非財產上之損害，亦得請求賠償相當之金額
       。其名譽被侵害者，並得請求回復名譽之適當處分。前
       二項規定，於不法侵害他人基於父、母、子、女或配偶
       關係之身分法益而情節重大者，準用之，民法第184 條
       第1 項前段、第195 條第1 項、第3 項，分別定有明文
       。被告明知原告之夫潘冠宇為有配偶之人，竟仍與之相
       姦2 次，自屬於不法侵害原告基於配偶關係之身分法益
       而情節重大，則被告對於原告因而所受之非財產上損害
       ，自應負賠償責任，是原告主張被告應負侵權行為損害
       賠償責任，洵屬正當。
    2、次按不法侵害他人之人格權，被害人受有非財產上損害
       ，請求加害人賠償相當金額之慰撫金時，法院對於慰撫
       金之量定，應斟酌實際加害情形、所造成之影響、被害
       人痛苦之程度、兩造之身分地位經濟情形及其他各種狀
       況，以核定相當之數額，最高法院47年台上字第1221號
       、51年台上字第223 號判例要旨足參。本院審酌原告學
       歷為高職畢業，月入1 、2 萬元，名下無不動產、汽車
       等財產；被告為高職畢業，月入1 萬8000元，名下無財
       產，原告經營小吃、月入1 、2 萬元，名下無財產，業
       據原告、被告於本院供述在卷，又被告迄今未與原告達
       成和解，又相姦2 次行為對於原告及其家庭所造成之損
       害非輕，本院審酌上揭情形綜合判斷後，認原告得請求
       被告賠償之非財產上損害賠償，以25萬元為適當，逾此
       數額之請求即難准許。
 （三）從而，原告依侵權行為之法律關係，請求被告給付25萬
       元，及自99年7 月18日（即起訴狀繕本寄存送達被告之
       生效之翌日）起至清償日止，按週年利率百分之五計算
       之法定遲延利息，即屬有據，逾此範圍之請求，則無理
       由，應予駁回。又本判決主文第1 項就原告勝訴部分，
       所命被告給付之金額未逾50萬元，應依民事訴訟法第38
       9 條第1 項第5 款之規定，依職權宣告假執行。至原告
       敗訴部分，其假執行之聲請，已失所附麗，應並予駁回
       。另訴訟費用未在刑事訴訟法第491 條準用之列，本院
       毋庸依職權併為訴訟費用之裁判，附此敘明。
據上論結，原告之訴為一部有理由，刑事訴訟法第502 條、第49
1 條第10款，民事訴訟法第389 條第1 項第5 款，判決如主文。
中    華    民    國  100     年    10    月  12    日
                         刑事第一庭   審判長  涂裕洪
                                      法  官  許嘉仁
                                      法  官  蕭筠蓉
以上正本證明與原本無異。
如不服本判決應於收受判決後10日內向本院提出上訴書狀，並應
敘述具體理由；其未敘述上訴理由者，應於上訴期間屆滿後20日
內向本院補提理由書（均須按他造當事人之人數附繕本）「切勿
逕送上級法院」。
本判決非對於刑事訴訟之判決有上訴時不得上訴。
中    華    民    國   100    年    10    月  12    日
                                      書記官  張語恬